【裁判字號】    90,易,143
【裁判日期】    900308
【裁判案由】    竊盜
【裁判全文】
臺灣屏東地方法院刑事判決                            九十年度易字第一四三號
    公  訴  人  臺灣屏東地方法院檢察署檢察官
    被      告  甲○○
右列被告因竊盜案件，經檢察官提起公訴（八十九年度偵字第五六一九號），本院判
決如左：
     主  文
甲○○竊盜，累犯，處有期徒刑肆月，如易科罰金，以參佰元折算壹日。
     事  實
一、甲○○前因過失致死案件，經臺灣台南地方法院判處有期徒刑一年三月，復經臺
    灣高等法院臺南分院以八十二年交訴上字第二七四五號駁回上訴確定，於八十四
    年八月二十六日執行完畢，猶不知悔悟，復於八十九年六月中旬某日，見乙○○
    所有市價約值新台幣（下同）一萬元之車號ＯＶＥ—九七九號藍色機車（於八十
    九三月八日晚間十時許，在高雄縣美濃鎮祿興里石橋二十九號前失竊）為不詳姓
    名之竊賊暫置於高雄縣大樹鄉往仁武之小坪頂山路旁，竟意圖為自己不法之所有
    ，將該機車竊走，並置於其所有之拖板車上運回屏東，並將車身顏色改為白色後
    供己騎用。迄八十九年十月二日晚間十一時四十五分許，騎乘該機車行經屏東縣
    仁愛路與勝利路口時，為警查獲。
二、案經乙○○訴由屏東縣警察局屏東分局移送臺灣屏東地方法院檢察署檢察官偵查
    起訴。
     理  由
一、訊據被告甲○○矢口否認竊盜犯行，辯稱：伊見該機車停放甚久，因車身破舊、
    沒有外殼，且機車車牌棄置一旁，伊以為是沒人要的，才於八十九年九月下旬將
    該機車載回家中，花費六、七千元修理後才騎用，並非竊盜等語。
二、惟查：（一）被告於警偵訊時已明確供稱，其在八十九年六月中旬將該機車載走
    ，當時機車有車牌，且車身是綠色（應係藍色之誤記）等語（見警卷第一、二頁
    。偵查卷第五頁反面），可見其嗣後指稱係八十九年九月下旬載走機車，且無車
    身亦未掛車牌云云，顯非實在。（二）又車牌號碼ＯＶＥ—九七九號機車係被害
    人乙○○所有，於八十九年三月八日晚間十時許在高雄縣美濃鎮祿興里石橋二十
    九號前失竊一節，業據被害人乙○○於警訊時證述明確，並有車輛竊盜、車牌失
    竊資料個別查詢報表—查詢車輛認可資料及贓物認領保管單附卷可稽，又被害人
    乙○○於警訊中指稱：該機車失竊時係藍色車身，車況良好，價值約新台幣一萬
    元等語。被告先則稱伊修理機車支出一萬元，後改稱支出約六、七千元，然上開
    數目之金額已足供購買性能不錯之機車，被告上開所辯，顯違常情。（三）且該
    機車遭警查獲時，外觀新穎，非被告所稱破舊不堪使用之狀況，有卷附照片五幀
    可參；該機車既具有相當經濟價值，復有牌照號碼及引擎號碼，客觀上縱隨意放
    置，亦可認定係他人仍具使用價值之物，被告何從判定係他人之遺棄物或廢棄物
    ？其既無從判定該機車為他人之遺棄物或廢棄物，仍擅自取走，動機誠有可疑，
    況被告將機車取走後即將車身改為白色，顯係避人耳目之舉，其行為應屬竊盜無
    疑，被告所辯洵不足採，其犯行實堪認定。
三核被告所為，係犯刑法第三百二十條第一項之竊盜罪。被告前因過失致死案件，
    經法院判處有期徒刑一年三月，於八十四年八月二十六日執行完畢，有臺灣高等
    法院被告全國前案紀錄表及臺灣屏東地方法院檢察署刑案資料查註紀錄表各乙紙
    在卷可按，其受有期徒刑之執行完畢後，五年之內再犯有期徒刑以上刑之本罪，
    為累犯，應依法加重其刑。爰審酌被告素行、犯罪之動機、目的、所生危害及犯
    後態度等一切情狀，量處如主文所示之刑，併諭知易科罰金之折算標準。
四、末按行為後法律有變更者，適用裁判時之法律。但裁判前之法律有利於行為人者
    ，適用最有利於行為人之法律，刑法第二條第一項定有明文；查刑法第四十一條
    業經修正，並經總統於九十年一月十日公布施行，於同年月十二日生效；依修正
    前刑法第四十一條之規定：「犯最重本刑為三年以下有期徒刑以下之刑之罪，而
    受六月以下有期徒刑或拘役之宣告，因身體、教育、職業、家庭之關係或其他正
    當事由，執行顯有困難者，得以一元以上三元以下折算一日，易科罰金。」；而
    依修正後刑法第四十一條第一項前段規定：「犯最重本刑為五年以下有期徒刑以
    下之刑之罪，而受六個月以下有期徒刑或拘役之宣告，因身體、教育、職業、家
    庭關係或其他正當事由，執行顯有困難者，得以一元以上三元以下折算一日，易
    科罰金。」是本件被告竊盜犯行經本院諭知有期徒刑四月，比較新舊法之適用結
    果，依修正前刑法之適用結果，不得易科罰金，而依修正後刑法之適用結果，則
    得易科罰金，以新法之適用結果對行為人較有利，依刑法第二條第一項前段之規
    定，應依修正後刑法第四十一條第一項前段之規定，為諭知易科罰金之折算標準
    。
據上論斷，應依刑事訴訟法第二百九十九條第一項前段，刑法第二條第一項前段、第
三百二十條第一項、第四十七條、第四十一條第一項前段，罰金罰鍰提高標準條例第
一條前段、第二條，判決如主文。
本案經檢察官莊啟勝到庭執行職務。
中      華      民      國      九十      年      三      月      八    日
                                      臺灣屏東地方法院刑事第三庭
                                          審判長法  官  黃 國 永
                                                法  官  余 德 正
                                                法  官  陳 姵 君
右正本證明與原本無異。
對於本判決如有不服應於收受送達後十日內向本院提出上訴書狀上訴於台灣高等法院
高雄分院並按他造當事人之人數附具繕本。
                                                書記官  蔡 德 章
中      華      民      國      九十      年      三      月      八    日
得上訴
附錄：
中華民國刑法第三百二十條
意圖為自己或第三人不法之所有，而竊取他人之動產者，為竊盜罪，處五
年以下有期徒刑、拘役或五百元以下罰金。
意圖為自己或第三人不法之利益，而竊佔他人之不動產者，依前項之規定
處斷。
前二項之未遂犯罰之。


司法院資訊處製作；財團法人民間司法改革基金會備份。
